臺灣高等法院臺中分院刑事判決　　　　　　　九十三年度重上更(六)字第一八七號
　　上　訴　人
　　即　被　告　己○○
　　選任辯護人　張奕群律師
右上訴人，因被告違反貪污治罪條例等案件，不服臺灣彰化地方法院八十三年度訴字
第五九五號，中華民國八十三年六月十日第一審判決（起訴案號：臺灣彰化地方法院
檢察署八十三年度偵字第三三四號、第四六九號）提起上訴，經本院判決後，由最高
法院發回審理，本院判決如左：
    主　　  文
原判決撤銷。
己○○依據法令從事公務之人員，侵占職務上持有之非公用私有財物，處有期徒刑壹
年陸月，褫奪公權壹年，緩刑肆年。
    事 　　 實
一、己○○原係交通部中區郵政管理局溪湖郵局（下稱溪湖郵局）郵務士（已於八十
    二年十月二日，經中區管理局人事評議委員會，以竊取報值掛號郵件，嚴重違反
    服務規定為由予以免職），負責該郵局郵件之拆封、核對、簽收等事務，為依據
    法令從事公務之人員。民國（下同）八十二年四月間，彰化縣溪湖鎮民丙○○，
    因家庭遭受巨變，經報端披露，籲請社會各界伸出援手，各地善心人士時有捐款
    ，己○○竟基於意圖為自己不法所有之犯意，於八十二年四月二十七日，在溪湖
    郵局辦公室，乘他人不注意之機會，將其職務上所持有之台南市善心人士郵寄給
    丙○○父親乙○○，如附表第五件所載之報值掛號第五三六號信封內現金新台幣
    （下同）五千元，予以侵占入己，己○○侵占後，將背面收據聯撕下，粘貼在另
    件八十二年四月二十八日收件人丙○○金額三百元之報值掛號第一四二○號信封
    上，藉此偽造粘貼於報值掛號信封上，用以表示收件人收件事實証明公文書乙紙
    ，以掩匿上開犯行，經溪湖郵局郵務士發現上情，報請該局處理，己○○始將五
    千元返還乙○○。同年九月間，經人具函檢舉告發，由法務部調查局彰化縣調查
    站偵辦而查悉上情。
二、案經法務部調查局彰化縣調查站移送臺灣彰化地方法院檢察署檢察官偵查，及由
    該署檢察官自動檢舉偵查起訴。
    理 　　 由
一、訊據上訴人即被告（下稱被告）己○○，對於其原係溪湖郵局郵務士，負責郵局
    郵件之拆封、核對、簽收等業務，事後，曾將該五千元及附表前四件所載之四千
    三百元分別返還乙○○、丙○○之情事，先後於偵審中供承不諱，惟矢口否認有
    上揭貪污等犯行，並先後辯稱：外地寄到溪湖郵局之郵袋內，含各種信件，都是
    由被告和同事巫應、施健國、丁○○，共同拆封，再按平時、限時、掛號、包裹
    等共同分類，本案遺失之附表五件報值掛號信件，並非其所侵占。八十二年六月
    十五日之報告，係交通部中局郵政管理局視察主任張金木逼其所寫，並念給其抄
    寫的，張金木說這樣可以讓其領到退休金，若其不承認就馬上開除，退休金一毛
    錢也拿不到。又該款項本應由其與巫應共同負擔，但巫應經濟困難，才由其一人
    先墊付云云。惟查：
(一)溪湖郵局收到之郵袋開封及各類信件之分揀，於本案發生期間，係由被告及巫應
    、施健國、丁○○會同處理等情，有溪湖郵局八十四年七月六日第八四○二四號
    函文可稽（參見本院上訴卷五十至五三頁），並據被告供明在卷（參見調查局卷
    三頁），且經證人即該局稽查戊○○於原審及本院更審，證人即郵務士丁○○於
    本院前審、更審時結證明確（參見原審卷四二頁、本院上訴卷七三頁背面、本院
    更六審卷五七至五九頁），並有本院函查之工作地點位置圖在卷可稽（參見本院
    更六審卷四三、四四頁），是該場所平時得容納三人左右同時開拆郵件之情事，
    要堪認定。又前開第五三六號報值掛號郵件經發現失竊後，因被告於附表所載五
    件之各該日，負責限時掛號郵件分揀、統計，難辭其咎，先後書立報告載稱：
  (1)先於同年四月三十日書立「報告」載稱：「竊士己○○服務溪湖郵局，自五十四
    年一月一日至當今，士自五十九年擔任限時投遞到現在，限時掛號及限時包裹由
    本人開拆分段登記，投掛號及包裹交普通封發檯交本局普通投遞，限時投遞分成
    三區，交由每區投遞掛號登記由各段自己登記，掛號收據由自己貼在自己登記簿
    ，四月二十七日，該件五三六報值交由限時二區（按應為一區之誤）投遞，該件
    非在本投遞區內，本人無發現，本件非本人所為」，「報告」經由郵局稽查戊○○呈轉局長申金山，經申金山核批：「本案經再三盤問相關郵差無著，除令陳士
    （即己○○）與巫士（即巫應）各負擔貳仟伍佰元，先妥投給收件人乙○○外，
    函報中區郵管局派員調查處理，以明責任」（參見三三四號偵查卷三三頁）。
  (2)又於同年五月三日書立報告一紙，內載：「職士非投遞第壹限時區段，也未了解
    收件人是何等人，而且也不知道該件是救齊（為濟之誤）報值掛號，職自從做限
  時投遞已經貳拾多年，職及巫應兄每日工作都是限時開拆投遞，這次發生，職及
    巫兄兩人都未急（為及之誤）時發覺，以後一定特別注意辦理。此收件人失掉之
    報值錢數由職給付他。二、這次錯誤願（為源之誤）因：職妻子最近死亡，家內
    大小事務由職照料三個孩子及三餐吃洗衣種種，才造成這次錯誤，職願受處分。
    （如有查出此收件人報值掛號遺失願負全責）謹呈局長申。報告人己○○、見證
    人戊○○」，經局長申金山批示：「本報告提供轉請視察員卓參」（參見調查局
    卷十九頁）」。
  (3)復於同年六月十五日書立報告書，內載：「己○○有關本局四月十五日、四月十
    六日、四月十九日、四月二十七日遺失進口限時掛號五七七七、五○一、五三七
    、二四二八、五三六等是本人挪用，本人已經知道錯誤，所以當初所有金額本人
    提出賠墊，本人願意接受任何處分。本人服務郵政二十九年多，一向奉公守法，
    請上級諒解。本人家境困難從輕處分，准予本人聲請提前退休，無任感激。此呈
    張視察主任（即張金木）」（參見調查局卷十八頁）。
  (4)再於同年八月三十日書立報告，內載：「竊職己○○有關本局四月十五日、四月
    十六日、四月十九日、四月二十七日遺失進口限時掛號五七七七、五○一、五三
    七、二四二八、五三六等，因為本人工作疏忽以致遺失，本人已經按照金額賠墊
    。本人服務郵政二十九年多，一向奉公守法，認真工作，敬請上級諒解，無任感
    激。謹呈溪湖郵局申局長、中區管理局副局長、中區管理局局長。見證人林希仁
    、政風室視察員巫松筠」，經局長申金山批示：「一查陳士平日工作認真負責，
    無不良紀錄，本案係一時糊塗所致。二本報告轉請中管局鈞長卓決祈請從輕議處
    」（參見原審卷六七頁）。
  (5)嗣被告己○○，經郵政總局於八十二年十月十四日核准自八十二年十月二日退休
    （退休證號碼○○四二三六）（參見同上偵查卷三四頁）。惟台灣中區郵政管理
    局以八十二年十月二十九日第00000000─○○二號函知溪湖郵局，載稱
    ：「主旨：貴局業務士己○○竊取報值掛號郵件，嚴重違反服務規定，應自八十
    二年十月二日起予以免職處分，請查照。說明：一本案經本局人事評議委員會，
    秉公審慎評議後決議如主旨，本局八十二年九月二十七日第0000000─七
    九號函應予撤銷。二陳士薪津應截支至免職前一日止，如有溢（借）支薪津及已
    發之交通同仁互助金三萬五千元應一次收回。三陳士公教員工生活必需品購買證
    應予收回，其郵政員工存簿儲金應改為普通帳戶」，另以八十二年十月二十九日
    第00000000─○○三號函知己○○，載稱：「主旨：台端竊取報值掛號
    郵件，嚴重違反服務規定，經本局人事評議委員會秉公審慎評議後決議，應自八
    十二年十月二日起免職，前准自請退休案應予註銷，檢附專案考成通知書一件，
    請查照」（參見調查局卷二一、二十頁）。
  (6)被告收受免職函文，旋於八十二年十一月四日書具「申覆書」，載稱：「職己○○關於處理限時掛號報值郵件遺失一事，致職被免職處分，其中原由向鈞長報告
    說明，懇請鈞長查察了解，為職申冤。四月二十七日早上七點二十分，限時及普
    通處理信函人員全部都在處理郵件工作室共同開拆，我和巫應、丁○○、施健國
    四人共同開拆處理限時掛號郵件，開拆後所有限時的掛號郵件集中處理，然後分
    揀為四區，第一區是巫應先生投遞，第二區是我本人投遞，第三區是由施健國先
    生投遞，若有人公休，才由丁○○先生替代，照以往的處理限時掛號郵件慣例，
    我們的做法是這三區的掛號郵件，是由各負責投遞之人，各自行登記後，投遞收
    據自己粘貼，並不需經過任何人點交，而由各自保管，第四區是屬於剩下的限時
    投遞區外，交由掛號檯做為普通掛號交由村鎮區做普通投遞，每日的限時報表要
    交掛號檯統計後做報表，我們並沒有各自製做報表。遺失郵件是由丁○○先生投
    遞後發現，一件伍仟元的報值掛號，收據條與信封的收件人姓名不符合，經查才
    發現伍仟元的收據粘貼在三佰元的掛號收據條，而三佰元掛號收據條卻不見，經
    本局稽查吳維村、戊○○兩位查明，才發現伍仟元那件是四月二十七日進來的，
    而三佰元的那件是四月二十八日下午進來的，該件交由巫應先生當日負責投遞，
    為什麼巫應先生在四月二十七日那天的報值掛號並無登記，若是有發現，為何沒
    有立即報告，若是沒有發現，怎麼會該件郵件拖到四月二十九日早上才交給丁○○先生投遞，而丁○○先生也照規定本應早上就該投遞，為何會遲至下午才去投
    遞而發現報告，四月二十九日又逢本人公休，其中是否有文章，懇請鈞長查明。
    經查共發現遺失郵件五件，其中四件經查也是巫應先生負責投遞區遺失的，我及
    巫應先生為不使遺失郵件的當事人平白無故受損失，我們自掏腰包共同賠給當事
    人，而且伍件報值掛號收據也已經補蓋印章提回歸檔，而當事人也明瞭事情發生
    原因，並未追究，但在事情還沒查明瞭之前，大家都互推責任，最後把責任全部
    推給我，中區管理局派張視察主任金木先生，到本局調查原因，張主任知道我服
    務滿二十九年，告訴我不妨承擔責任並辦理退休，他會向管理局局長報告，保證
    讓我退休，這件事情也才可因此結案了事，我聽其之詞也接受，我說我只有國小
    畢業不知如何寫報告表，張主任說我念給你寫，而我也照他所念之詞照寫，當他
    念至我「挪用」報值掛號，我立即反應說我沒有「挪用」，應該是寫遺失才對，
    我跟張視察主任說，上次彰化視察分段主任及視察到本局調查是遺失，為何張主
    任要叫我寫挪用，張視察主任說寫「遺失」不能結果，要寫挪用才能結果，息事
    ，他又說反正辦理退休不會有影響，因此我在他的誘導之下才寫挪用二字，我根
    本沒有挪用，也不知道為何會遺失郵件，請鈞長明察，此事過後至十月二日我又
    奉令退休，但在十一月二日又收到中區管理局第00000000－○○三號函
    ，我才知道被人評會改為免職，令職甚感不平，委屈受冤，職奉公守法二十九年
    ，未曾受過任何處分，如今分明受人故意陷害，懇請鈞長查核再議，永感銘內。
    謹呈中區管理局局長陳」等語（參見調查局卷二二至二四頁）。
(二)依被告上開所書(1)至(6)之五次報告內容，及准予退休、命令免職，被告申覆過程
    以觀，被告由限時報值掛號郵件初被發現遺失，否認「無發現」、「非本人所為
    」（八十二年四月三十日報告），而表示未及時發現錯誤，係因其妻最近死亡，
    家內大小事務種種，均由被告照料始造成錯誤（八十二年五月三日），承認遺失
    之限時報值掛號郵件係其本人挪用，已經知道錯誤，請求從輕處分，並准予聲請
    提前退休（八十二年六月十五日），嗣後八十二年八月三十日呈報中區管理局長
    之報告內，仍稱該等遺失之掛號郵件係被告本人工作疏忽以致遺失，請上級諒解
    ，迄奉令准自八十二年十月二日起退休等情，被告辯稱：其在報告書寫「挪用」
    二字，乃基於張金木視察主任之勸誘讓其辦理退休，不影響權益等情，已非全然
    無因。又證人即郵局政風室視察員巫松筠（被告八十二年八月三十日報告書見證
    人）於原審證稱：「（處理的情形如何）這事偵查了很多，本來是說過失遺失的
    ，後來經彰化分段調查結果，認為有故意挪用之嫌，然後再由我人事室政風人員
    重新調查，但並沒有查到新證據」、「（你如何調查）問裡面的同事及問陳某，
    他說是過失，願意負責賠償，是八十二年八月三十日在溪湖郵局二樓談的」、「
    （有無問到以前陳述為何承認）有的，但他說沒有拿」云云（參見原審卷六十頁
    ）。證人張金木於偵查時證稱：「（是否你念給他寫的，指八十二年六月十五日
    報告書）他說寫不出來，我念給他聽，由他自己寫，至於退休的事，我說另外講
    」云云（參見同上偵查卷二二頁），於原審時證稱：「（這份報告何時寫的，即
    同上報告書）因當時我跟他說明利害關係給他聽，他也知道自己錯了，也承認了
    ，我因怕他翻供，要他寫一份報告，他說他一時心情很亂，不會寫，因而由我口
    述，由他親筆寫的，並表示要退休，我就叫他一起寫下去」、「（有無用條件交
    換叫己○○寫這份報告）有提到退休的事，但沒有承諾，因這是行政上的事」、
    「（當初寫這份報告書有無承諾說可以順利讓他退休）沒有，事後他有打電話給
    我，說退休的事，但我跟他說這事還在調查中而已」云云（參見原審卷四四，四
    五頁）、於本院前審時證稱：「（提示報告交閱，這是你要己○○寫的）對」、
    「（你念給他寫的）對」云云（參見本院上訴卷七五頁）、「（提示錄音譯文，
    並命自閱，有沒有說過那些話）有通話，內容我忘了，但我沒權答應他退休，不
    可能說那些話」、「（調查期間有沒脅迫他承認）沒有，我告訴他線索在他處中
    斷，若不承認，只好送調查局，而在旁做筆錄的戊○○說：男子漢敢作敢當，他
    才說很難過，要寫自白書，但不知怎麼寫，我才立稿讓他改並自書報告」云云（
    參見本院更一審卷三三頁），參互以觀，被告是否有自白犯罪，已非無疑。
(三)又被告收受被免職通知後，於八十二年十一月二十五日上午九時三十分與張金木
    ，以電話談論稱：「陳：張主任，我溪湖郵局己○○，當初你說要跟管理局講要
    讓我退休，叫我承認‧‧‧。張：這個事情當初你的說法和我的說法都不對，我
    的意思是你做錯了事情就承認，要申請退休就另外申請，你當初寫出報告以後，
    我叫你們局長另外呈文報你退休，結果上面也都同意，想讓你退休，結果，你們
    不知道是誰檢舉到調查局，意思是怎麼能夠讓你退休，結果不能不辦。陳：你說
    寫一寫才能結案，不會記過也不會影響到退休金，你念給我寫，你說要寫挪用，
    我說這是遺失，不是挪用，你說不差啦！張：這個事情，你不是申覆了，等調查
    局處理完再說好了。陳：我是冤枉的，事情是大家一起在做的，大家都把責任推
    給我。張：你不要再說了，等調查局調查出來再說好了。陳：我是國小畢業，不
    太會寫，我就照你的意思去寫，結果是我一人吃虧，一個人的責任，這又不是挪
    用，這只是遺失。張：調查局認為有需要，會調我去問」等語（參見調查局卷三
    一、三二頁）。就原准退休，又被以竊盜掛號郵件免職予以責問等情，益證被告
    當初書立載有「挪用」一詞時，張金木確有以讓被告提早辦理退休乙事加以誤導
    ，並以口述或立稿報告內容，讓被告照抄之情事，甚為明顯，雖證人張金木陳稱
    戊○○有在場聽聞被告自白犯案，惟揆諸戊○○僅係證稱：自白是被告自己書寫
    的等語，並未證稱曾在場耳聞被告坦承犯行，則戊○○既未參與張金木與被告之
    全部會談，張金木上開陳稱，即非可採。再者，依錄音帶內容，被告質問張金木
    「你說寫一寫才能結案，不會記過，也不會影響到退休金，你念給我寫，你說要
    寫挪用，我說這是遺失，不是挪用，你說不差啦」等語，張金木對之並不否認，
    且陳稱：「我叫你們局長另外呈文報你退休，結果上面也都同意，想讓你退休」
    等語，足見被告上開辯解，尚非不可信，換言之，被告坦承有挪用之報告書，既
    非出於自由意志之陳述（而係出於張金木口述或立稿照寫，並可讓被告提前退休
    之利誘下所書），自難執為被告有上開犯罪之不利證據。又本案遺失五件郵件，
    中區郵政管理局長，視察主任，視察，溪湖郵局局長均知悉其事，若被告確係承
    認挪用，被告「退休報告」豈會註明「查陳士平日工作認真，曾有多次記功紀錄
    ，而無不良紀錄，尚祈核奪」，則被告辯稱：其承認挪用，換取退休乙節，並非
    無稽，自不能執此自白遽為被告不利之認定。
(四)惟查，附表第五件之第五三六號報值掛號之收據聯，遭人撕下粘貼在另件第一四
    二０號信封之事實，有該第五三六掛號收據（附於調查局卷二九頁，該郵件存卷
    者只有掛號收據，無信封），第一四二○號限時報值郵件信封在卷（附於調查局
    卷三十頁）可憑，而當時溪湖郵局之相關工作人員巫應於調查時證稱「（八十二
    年四月二十七日上午八時，溪湖郵局接到由彰化郵局轉來第五三六號限時報值郵
    件，收件人乙○○，金額五千元，該郵件你有無在當日接到）沒有，己○○直到
    二十八日晚間八時那班次郵件才交給我，因此我才在四月二十八日投遞登記清單
    上登載該郵件，惟金額是三百元，並非五千元，該件郵件登記後，我有拿出去投
    遞，但當晚施家沒人在家，第二天（四月二十九日）己○○輪休，由我接替投遞
    第二區，除俊棠接替我第一區，丁○○前往投遞時，才發現該第五三六號報值郵
    件粘貼在第一四二０號郵件上，另一四二０號郵件收件人為丙○○，亦與五三六
    號郵件收件人乙○○不符」、「（提示收件人丙○○、金額三百元，第一四二０
    號報值郵件乙封，該封報值郵件，你有無接到，何時接到）有的，但我接到時，
    該件後面係粘貼第五三六號之收據聯，該封郵件是在八十二年四月二十八日晚間
    那班次郵件時接到」等語，證人丁○○證稱「本郵局平時由巫應負責投遞第一區
    ，己○○第二區，施健國第三區，巫應輪休時，由我接替第一區，己○○輪休，
    則由巫應接替渠第二區，我仍負責第一區，施健國輪休，我才投遞第三區」、「
    但第五件是在八十二年四月二十九日上午，我代巫應投遞第一區（當天己○○輪
    休，巫應接替渠投遞第二區）到收件人丙○○宅時，要丙○○拿印章蓋章簽名，
    才發現該封郵件背後所粘貼之收據聯收件人竟變成丙○○之父乙○○，而收件人
    乙○○之郵件編號為第五三六號，經我撕下該收據聯，又發現該第五三六號郵件
    係粘貼在第一四二０號之郵件上，在乙○○於該郵件收據聯蓋章後，我先將第一
    四二０號內報值現金三百元交給乙○○，然後取回該郵件，並在回到郵局後迅速
    向本局申金山局長報告，後經本局稽察戊○○清查，才發現原編號第五三六號金
    額五千元郵寄給乙○○之報值郵件已遭竊，並以移花接木手法將該五三六號收據
    聯粘貼於前述第一四二０報值郵件上」等語（參見調查局卷八至十四頁），對照
    被告己○○於調查時供稱「該五件報值郵件未依時投遞而爆發，係編號第五三六
    號金額五千元之郵件，本局八十二年四月二十七日上午八時就已收到，當天巫應
    並未公休，依規定當天巫應皆應登載在投遞登記清單上前往投遞，但巫應並未登
    載在投遞登記清單上，也未前往投遞，拖到隔日（二十八日）才登載在渠投遞登
    記清單上，惟二十八日當日巫應登載後，並未投遞，直到二十九日我公休，由巫
    應代理第二投遞區，丁○○代渠第一投遞區，始發現該五三六號郵件收件人為丙○○之父乙○○，惟其收據聯卻粘貼在收件人丙○○金額三百元之郵件上（編號
    為一四二０號），而該郵件彰化郵局是在四月二十八日下午五時封袋，溪湖郵局
    則於同日下午八時接到並核對無誤‧‧‧但當日巫應未前往投遞，拖到二十九日
    ，始由代理之丁○○發現上情，因此該五件郵件報值金額遭侵占，應是巫應嫌疑
    較大」云云（參見同上卷一至五頁），可見該郵局如有人輪休時，係由巫應接替
    己○○，由丁○○接替巫應，且該五三六號郵件係由丁○○於四月二十九日前往
    投遞時，發現收據聯已改粘貼在一四二０號郵件，並於當日即向局長申金山報告
    而爆發本案，均甚明確，要堪認定，則本案有嫌疑者應為被告或巫應，而與丁○○或施健國，應無關連，亦堪認定。
(五)依被告上開供述，第五三六號郵件於四月二十七日上午即到溪湖郵局，而第一四
    二０號郵件則係四月二十八日晚間始到溪湖郵局，復有郵局「限時專送郵件清單
    」二紙在卷可稽（參見調查局卷二四、二五頁），可見該兩郵件到達溪湖郵局之
    時間，明顯可區別，然依巫應所供稱伊係於四月二十八日晚間始接到該兩件郵件
    ，並於二十八日晚間前往投遞五三六號郵件時，因無人在家而未順利投遞完成，
    但被告卻指稱其於四月二十七日、二十八日各交付巫應上開之郵件，巫應並未於
    二十七日、二十八日先投遞該五三六號郵件，以致丁○○於二十九日接替投遞時
    始發現收據聯未符云云，兩者所供內容，存有上開兩點歧異。茲查，依郵局八十
    二年四月二十八日「掛快函件、包裹投遞登記清單」所載，五三六號郵件係登記
    在第二頁最後一件（其右邊備註欄並有五０００元註記，其他均未註記，且該註
    記，顯有由三００元改為五０００元之痕跡），另有一四二０號郵件列為其後，
    而四月二十七日投遞登記清單登載之郵件亦有三頁之多，惟無五三六號之登載，
    則被告如確實於四月二十七日上午或當日即將五三六號郵件交由巫應投遞，巫應
    當日既有多件郵件投遞，有何需要故意不登載並前往投遞此五三六號郵件，已有
    可疑。況且，巫應如當日有接到該郵件，何以於調查時要否認此情，並供稱伊係
    於二十八日晚間（而非供稱於二十七日上午或當日）前往投遞，因無人改由丁○○於二十九日前往投遞始發覺有異，且被告係二十九日始輪休，一四二０號郵件
    又係二十八日晚間始到達溪湖郵局，則巫應供稱該兩份郵件，係四月二十八日晚
    間，被告一併交付，尚無不符。況巫應於二十八日前往投遞時，因無人在家而未
    投遞完成，如係巫應將五三六號收據聯改粘貼在第一四二０號郵件上時，衡情以
    觀，巫應於二十九日知悉被告輪休時，應會商請丁○○代替被告之投遞區，由伊
    本人繼續投遞原先區域，始不致於被爆發該弊端，始合常理，惟巫應卻依慣例改
    代替被告投遞區，由丁○○接替巫應之投遞區，由此可見，巫應上開供稱，核與
    常情相合，自堪採信。又巫應於調查時供稱「我未看見己○○竊取及動手腳，不
    便指證為其所為」，然被告卻指稱巫應嫌疑較大，兩人立於相對立場，卻有不同
    之心態，何人供詞可議，應極顯然。再者，證人張榮達於原審時證稱「陳某交給
    巫應四月二十七日上午第二區域的有三十五件，其中有二件是區域外的‧‧‧剩
    下三十三件，巫應都有投遞完了‧‧‧而二十七日並沒有第五三六號信件，直到
    四月二十八日才又跑出來，四月二十七日有第五三六號信件的號碼，有清單可查
    ，但並沒有在四月二十七日交給巫應，投遞清單是被告統計的，然後再交給封發
    人員，而五三六號信件是四月二十八日下午最後一班次發現的‧‧‧在清單上顯
    示該五三六號信件是四月二十七日早上清單就有了，但到了四月二十八日下午才
    跑出來，可見是被開封人員移花接木過了‧‧‧如果是巫應拿去的話，應在信件
    上金額寫五千元，而不會寫三百元‧‧‧這樣才能嫁禍他人，而巫應的清單及投
    遞都有符合」等語（參見原審卷六一、六二頁），並有四月二十七日、二十八日
    之「限時專送郵件清單」二紙在卷可憑，依上各情，堪認被告調查時指稱其於四
    月二十七日即將五三六號郵件交由巫應，巫應卻於二十七日、二十八日均未前往
    投遞云云，顯與事實未符，難以採信。
(六)又溪湖郵局於爆發本案之不法情事後，依內部調查結果，應係被告將第五三六號
    郵件收據聯，改粘貼在一四二０號郵件上之情事，業據證人戊○○、張金木，於
    法務部調查局彰化縣調查站訊問、偵查、原審及本院審理時分別證稱無訛（參見
    調查局卷七頁、十六至十九頁，偵查卷十九頁、原審卷四三至四五頁，本院上訴
    卷七五、七六頁）。再者，被告經法務部調查局中部地區機動工作組測謊結果，
    被告對於有沒有偷取八十二年四月十五日第五七七七號（原函誤為第五七七號）
    報值掛號金一千元及同月二十七日第五三六號報值掛號金五千元，均回答沒有，
    但呈說謊反應，而同時受測之溪湖郵局郵務士巫應，對同一問題亦回答沒有，但
    無說謊反應等情，有該測謊結果之函文在卷可佐（參見偵查卷三六、三七頁），
    益見證人戊○○、張金木、張榮達上開證詞，信而有徵，自堪採為被告不利認定
    ，是被告有將五三六號掛號報值信收據聯撕下另粘貼在一四二０號信封之情事，
    已甚灼然，要堪認定。又溪湖郵局之開封分檢，雖係共同處理，業如前述，則該
    二郵件雖係由巫應登記保管，然投遞中因無人收受而無法投遞，犯罪之他人有機
    可趁，亦甚常見，且巫應如有侵占該郵件之犯意，衡情應不致登載於清單上，以
    免遭人識破，是「掛號函件、包裹投遞登記清單」，雖係巫應所登載，亦難逕推
    係巫應侵占該郵件，對照上開測謊報告之結果，及證人張榮達於原審所證上情，
    則巫應偵審中證稱：伊未竊盜該郵件之款項，應堪採信，換言之，五三六號郵件
    ，既非一次投遞完成，則何人保管，何人登載於「掛號函件、包裹投遞登記清單
    」，顯難據為被告未侵占第五三六號限時報值金額五千元掛號郵件之有利認定，
    從而，被告上開所辯云云，核係飾卸之詞，不足採信。被告選任辯護人執該測謊
    實施，過於粗糙，未盡完善，指摘該報告不可採信乙節，固非無憑，但查，本案
    實施上開測謊日期係八十二年間，復經鑑定人羅文興於原審到庭證稱在卷（參見
    原審卷二八至三十頁），當時對測謊進行之要求，與今日之要求雖屬有別，但依
    刑事訴訟法施行法第七條之三規定：修正刑事訴訟法施行前已依法定程序進行之
    訴訟程序，其效力不受影響，足認該測謊結果，應有證據能力甚明，是選任辯護
    人上開所辯，尚難採取。
(七)被告選任辯護人於本院前審，以被告縱有本件犯行，應屬普通竊盜云云，惟查，
    本件報值掛號內容，係善心人士郵寄予乙○○之現金，已如上述，而被告將現金
    侵占入己後，有關信封已不復覓得（參見證人申金山之證詞），且亦無證據證明
    該報值掛號信封內，除現金外尚有其餘物品，而被告僅係抽取其中之現金使用，
    故被告所為，核與最高法院二十六年滬上字第十五號判例所示之犯行有別，被告
    要無論以竊盜罪之餘地，選任辯護人上開所辯，尚有誤會，難以採認。又被告於
    八十二年四月三十日書具報告一紙，向溪湖郵局局長申金山表示本件非其所為，
    旋經申金山批示：「本案經再三盤問相關郵差無著，除令己○○與巫應各負擔二
    千五百元，先妥投給收件人乙○○外，函報中區郵管局派員調查處理，以明責任
    」云云（參見本院更一審卷二四頁），關於此點，經本院前審傳訊該證人申金山
    到庭證稱：「是稽查叫他們二人先墊五千元出來，先把收件人安撫好，被告及巫
    應都同意，我就說暫時這樣做」云云（參見本院更二審卷十八頁背面），足見巫
    應當時同意分擔二千五百元，不過係奉命先墊付，以安撫收件人，是該報告內容
    亦不足資為有利於被告之認定。從而，被告上開所辯云云，核係卸責之詞，不足
    採信，是其上開犯罪之事證明確，被告上開犯行，洵堪認定，自應依法論科。
二、茲按，被告原係溪湖郵局之郵務士，負責該郵局郵件之拆封、核對、簽收之事務
    ，此經被告於偵審中陳明至詳在卷，復據證人戊○○、巫應、丁○○證稱無訛，
    自堪認其係依據法令從事公務之人員，是被告在執行公務期間，持有民眾所郵寄
    之報值掛號信件，萌生不法所有之意圖，易持有為所有，將附表所載第五件郵件
    現金侵占入己，並將報值掛號郵件上黏貼公務員職務上所制作之收據聯撕下黏貼
    在另外之一四二０號郵件上，藉以偽造黏貼於報值掛號信封上，用以表示收件人
    收件事實之証明公文書乙紙，核其所為，係犯修正前貪污治罪條例第六條第一項
    第三款侵占職務上持有之非公用私有財物罪、刑法第二百十一條偽造公文書罪。
    公訴人雖認應依同條例第六條第一項第三款竊取非公用私有財物罪處斷，但依上
    所述，顯有未洽，起訴法條應予變更。被告犯罪後，貪污治罪條例第六條第一項
    第三款侵占職務上持有之非公用私有財物罪，於八十五年十月二十三日修正公布
    ，並於同月二十五日生效施行，其法定刑之併科罰金，提高為得併科新臺幣三千
    萬元以下罰金，是被告犯罪後，法律已變更，經比較新舊法後，以裁判前法律有
    利於被告，依刑法第二條第一項但書規定，應適用有利被告之裁判前法律。再者
    ，貪污治罪條例復於九十年十一月七日修正第六條第一項第四款、第五款之構成
    要件，並刪除第四款、第五款未遂犯規定，惟與本案罪名無涉，不生新舊法比較
    問題，附此載明。被告所犯上開二罪間，有方法結果之牽連關係，應依牽連犯之
    規定，從一重侵占職務上持有之非公用私有財物罪處斷。又公訴人在起訴書內雖
    未引刑法第二百十一條之法條，惟於起訴之事實欄內，已敘明該部分犯罪事實，
    本院自得一併加以審理。被告雖於八十二年五月三日、同年六月十五日，分別書
    具報告坦承犯行，惟此並非於偵查中所為之自白，尚難邀減刑之寬典。惟被告所
    犯上揭侵占職務上持有之非公用私有財物罪，情節輕微，所得財物在新台幣五萬
    元以下，應依同條例第十一條第一項規定減輕其刑。又被告所犯上開貪污罪，法
    重情輕，如逕依該罪最低度刑量處，依被告服務年資及犯罪情節，嗣並遭免職等
    情以觀，客觀上尚足以引起一般之同情，爰依刑法第五十九條之規定，酌減其刑
    ，並依法遞減之。原審經審理結果，認被告罪證明確，予以論科，固非無見。惟
    查，被告並未有連續犯行，原判決卻一併認定被告另有其他四件之侵占犯行，顯
    有違誤（詳如後敘）。又科刑時應審酌被告犯罪之一切情狀，刑法第五十七條定
    有明文，被告侵占善心人士接濟遭受巨變丙○○家庭款項，固屬非是，然侵占金
    額僅五千元，情節尚非重大，原審既認被告犯罪情節輕微，所得財物在五萬元以
    下，依同條例第十一條第一項規定減輕其刑，卻仍量處被告有期徒刑五年六月褫
    奪公權三年，自有失入之違誤。且按，貪污治罪條例所定應予追繳沒收或發還被
    害人之財物，以所得者為限，其無所得或已發還者，自無從再為追繳或發還之諭
    知，此觀該條例第九條之規定自明，茲被告侵占附表第五件所示報值掛號信件五
    千元等，業於事後全額寄還，此經戊○○證述明確（參見本院更一審卷十九頁）
    ，依照前開說明，自無從再將被告所得財物，予以追繳發還被害人乙○○，原判
    決卻認被告所得財物中之二千五百元應予追繳發還被害人乙○○，如全部或一部
    無法追繳時，應以其財產抵償之，亦有未洽。又被告行為後貪污治罪條例第六條
    第一項第三款侵占職務上持有之非公用私有財物罪，業於八十五年十月二十三日
    修正公布，並於同年月二十五日生效施行，其併科罰金刑提高為得併科新臺幣三
    千萬元以下罰金，被告此部分之犯罪，行為後法律已變更，原審未及比較適用，
    亦有可議。被告提起上訴，否認犯罪，依上所述，核為無理由，惟原判決既有上
    開可議，即屬無可維持，應由本院撤銷改判。爰審酌被告素行良好，犯行被發覺
    之初，態度非惡，復於事後將侵占款項全數寄還，顯見已知悔悟，犯案後至今已
    年近七旬，復因本案而遭免職等一切情狀，量處如主文第二項所示之刑，並依法
    宣告褫奪公權一年，以示懲儆。但查，被告素行良好，未曾受有期徒刑以上刑之
    宣告，此有被告前科表在卷可稽，受此罪刑之宣告，並經多年之偵審經歷，應知
    警惕，爰認上開刑之宣告，以暫不執行為當，一併宣告緩刑四年，以勵其自新。
    再查，本件被告犯罪所得之財物，既已寄還，自無庸再為追繳沒收或發還之諭知
    。另被告偽造之收據聯公文書，雖供被告犯罪所用之物，但非屬其所有，尚不得
    予以宣告沒收，均併此載明。
三、公訴意旨另認被告亦有侵占附表前四件郵件之犯行，固非無見。茲查，公訴意旨
    認被告犯有前開罪嫌，係以證人即中區郵政管理局科長（原為該局分段視察主任
    ）張金木（起訴書誤載為張金生）證稱：是被告與巫應、丁○○一起拆封，由被
    告分類後再交給巫應等人登記，再去投遞，伊郵局共遺失五件報值郵件，報告書
    是被告說寫不出來，由伊念給被告聽，再由被告自己寫，至於退休的事伊說另外
    講等語，證人即郵務士丁○○證稱：八十二年四月十五日之郵件是伊登記，但是
    由被告分類後，交給伊登記，交接時有件數，當天伊沒有登記到第七十七號、第
    五○一號報值之掛號郵件等語，證人即郵務士巫應證稱：八十二年四月二十七日
    當天是被告拆封，伊在作普通信件，被告將掛號信分區後交四件給伊，是當日晚
    上拿給伊的，包括丙○○那一件，伊是登記三百元，後來丁○○拿回來，才發現
    錯誤等語，足見被告拆封掛號郵件後，轉交給巫應，丁○○均有點算清楚件數，
    惟被告於八十三年一月十七日偵查中辯稱：伊未清點件數，是晚上沒點件數，直
    接交給他們，早上才有清點云云，有違常情，被告於八十二年六月十五日報告中
    亦坦承「挪用」掛號郵件之金額等情，資為論據。
四、經查：
(一)被告己○○及證人巫應、丁○○、施健國四人，於八十二年四月十五日至同月二
    十七日間，均擔任溪湖郵局限時郵件投遞工作，包含郵袋之開拆、內件挑對，及
    加蓋郵戳與分揀、登記等，該局限時郵件之投遞分為三個區段，限時一區、限時
    二區、限時三區，郵件進口則分為四個班次。而溪湖郵局限時郵件進口之流程，
    係將每日早上由彰化郵局轉口進來各地郵局所交寄之限時郵袋，內即包含包裹、
    掛號及報值郵件三種，統一送交溪湖郵局後進行拆封、分揀及投遞之工作，開拆
    後再由區分為掛號、包裹及限時掛號三部分，並逐一核對與進口郵袋所附之郵袋
    清單（該清單由對方郵局統計填寫）是否相符，若數量相符即在清單上簽收，掛
    號郵件並加蓋落地郵戳。其中，包裹部分由巫應、掛號信件由己○○、限時平信
    由施健國負責區分為限一區、限二區、限三區，之後，再將各區郵件（含包裹、
    掛號、報值）點交給該區投遞人員，由投遞人員自行登記在投遞清單上前往投遞
    ，投遞後由投遞人員返回郵局將收據黏貼於投遞登記清單背面，自己存放保管，
    於月底交給封發檯存檔。最後由被告己○○負責統計當天限時掛號、包裹件數與
    限時清單、投遞清單、交封發台清單是否相符，如有不符即報告郵務稽查，轉報
    局長等情，業據彰化視察分段主任視察員張榮達、稽查戊○○提出限時郵件進口
    工作流程表在卷可稽（參見原審卷七四至七八頁）。又同年四月十六日，一至三
    區段依序由巫應、己○○、丁○○，十七日一至三區段依序由丁○○、巫應、施
    健國，十八日一至三區段依序由丁○○、己○○、施健國，十九日至二十四，及
    二十六、二十七日該一至三區段均依序由巫應、己○○、施健國負責投遞等情，
    亦有溪湖郵局八十四年七月六日第八四○二四號函文在卷可稽（參見本院上訴卷
    五十至五三頁）。又同月二十八日，該局限時一至三區段依序由巫應、己○○、
    施健國；二十九日一至三區段依序由丁○○、巫應、施健國負責投遞乙節，亦據
    被告及巫應、丁○○供明屬實，復有溪湖郵局八十二年四月二十九日簽到簿影本
    附卷可稽（參見原審卷十八之二頁）。
(二)證人丁○○對於限時郵件開封流程，於原審證稱：「（郵袋來的大袋子不一定是
    誰來打開？）對，不一定」云云（參見本院上訴卷七三頁背面）、「（開封分檢
    時，有無可能把郵件竊取放入自己口袋？）不太可能」云云（參見本院更四審卷
    七二頁）。證人即彰化視察分段住任張榮達於原審時稱：「每個人都有可能開封
    ，第二區段是巫應的，負責包裹登記，陳某是負責限時掛號，而掛號、包裹、平
    信有時會混在一起，開封後就要分類，陳某要負責統計限時掛號、包裹及登記，
    本來開封時應簽名，但他們三人都沒簽名，開封時要核對清單，如有短失，應立
    即報告局長，整包郵袋裡面的掛號、包裹、平信是開封的人初步的區分，然後才
    由各區負責，負責的人在細分一次，大部分都是包裹、掛號、平信混為一袋」等
    語（參見原審卷六十、六一頁）。證人張金木偵查時證稱：「他們（指被告、巫
    應、丁○○）拆封是一起」等語（參見同上偵查卷二一頁）。證人即溪湖郵局視
    察戊○○於偵查證稱：「郵件是他們三人‧‧‧會共同拆封；限時班次有四班，
    郵件進來後，他們共同拆封，然後分類分區」等語（參見同上偵查卷十九頁），
    依上開各證詞，可知本案信件之開封過程，係由被告及丁○○、巫應、施健國，
    共同將由彰化郵局轉送至溪湖郵局之限時郵袋拆封，並分揀為包裹、掛號及平信
    等三堆，再統計數量核對與彰化郵局所轉送之清單是否相符，故在信件開封流程
    中，丁○○、巫應、施健國、被告等四人（公休者除外），係共同開拆郵袋，故
    渠等四人皆有可能接觸到掛號、包裹及平信，若發生信件數量短少之情形，任何
    人均有嫌疑。再者，在共同分揀郵包之過程中，係四人共同作業於特定地點，此
    據證人丁○○於本院先後證述在卷（參見本院更四審卷七二頁、更六審卷五八頁
    ），則在如此空間下，是否可能再三從事侵吞信封及其內現金之行為，尚非無疑
    ，自難僅以被告係負責掛號信之分揀，即認定信件之遺失，均為被告所為。
(三)證人丁○○於警訊及偵查時，雖指稱掛號郵件係由被告處理開封云云，惟丁○○
    於本院上訴審時亦明確證稱：「郵袋之大袋子不一定是何人開封」等語在卷，已
    如前述，則丁○○所證稱「掛號由被告處理開封」等語，應係指郵包經大家共同
    開封分類後，始由被告處理掛號部分之分揀，並非謂郵包之拆封全部都由被告一
    人所為，至為灼然。又證人戊○○於調查時，雖指稱被告涉嫌侵佔現金掛號郵件
    等情，惟戊○○嗣後亦改稱：「郵件進來後，他們共同開封然後分類分區」等語
    ，則戊○○之證詞前後不一，是否可信，仍非無疑。且戊○○亦非目睹被告犯罪
    ，其在調查站證詞自不得為被告不利之認定。況且，戊○○於原審時另稱：「（
    為何知道是己○○犯罪？）是懷疑而已，因他是負責限時掛號的開封工作」等語
    （參見原審卷四三頁背面），足徵戊○○之證詞，非可盡信，從而，信件既是由
    大家共同拆封分揀，並非被告所單獨開拆，則從事開封分揀之人對於信件短少之
    情形，自均難辭其咎。又彰化視察分段主任張榮達於原審亦稱：「每個人都可能
    開封」等語，業如上述，益見上開證人所證述內容，尚難遽為被告有此部分犯行
    之不利認定，甚為顯然。再者，溪湖郵局於八十二年四月十五、十六、十九、二
    十七、二十八日接收之限時專送郵件，負責開拆者，均未在該郵件清單接收人員
    欄簽收，事後無法獲悉各該郵件究為何人開拆乙節，有各該日限時專送郵件清單
    在卷可稽（參見調查局卷二四頁）。又本件由善心人士寄給丙○○、乙○○報值
    郵件失竊，係郵務士丁○○於八十二年四月二十九日，接替巫應第一區限時郵件
    投遞時，發現第五三六號報值掛號郵件收件人姓名、號碼與郵局內部之資料不符
    ，係遭人換貼一四二○號之報值郵件，乃呈報處理，經溪湖郵局查證結果，始發
    現該限時第一區如附表所列報值掛號郵件遭竊，經該局向寄件郵局查悉各該報值
    郵件數額後，因無人承認，乃由負責分揀、統計之被告，及各該期日負責限時第
    一區投遞事務之巫應先後墊付等情，亦據被告及證人巫應、丁○○迭次供明在卷
    ，並經溪湖郵局局長申金山於本院前審調查時結證無誤（參見本院更二審卷十八
    頁），復有溪湖郵局稽查戊○○嗣後（八十二年五月三日）補送達與收件人丙○○之掛號函件收據附卷足憑（參見調查局卷二七至二九頁），對照前開有罪論述
    ，附表第五件犯行，堪認係被告所為外，則附表前四件涉嫌人，尚屬不明，應極
    明確，要堪認定。
(四)被告於四月三十日所書立之報告書載稱：「限時掛號及限時包裹由本人開拆分段
    登記」云云，證人戊○○所證稱：「由被告統一拆封」等語，係指溪湖郵局內部
    原規定之工作執掌，但實際上因為每日由彰化郵局進入溪湖郵局之郵件眾多，且
    郵件進口亦多達四班次，則郵務士間基於互相幫忙，共同拆開郵包以節省時間，
    亦非不可能。況且，本案事實上係由被告及巫應等四人共同開拆郵袋乙節，業據
    相關證人證述在卷，已如前述，則該「報告書」僅得以說明係溪湖郵局內部工作
    之大致執掌，並非絕對依據該工作內容行事，自非可僅以被告於「報告書」上載
    有「由本人開拆分段登記」等語，即遽認定該進口限時郵件，均由被告單獨拆封
    。而溪湖郵局八十四年七月二日第八四○二四號函文雖載稱：「二、‧‧‧本局
    限時郵件之投遞區區，案關四人在案發期間，因人手調度所擔任區段
    略有更動。三、1.第一第二區段人員會同開拆限時郵袋並挑對件數‧‧‧3.第二
    區段人員負責掛號之分揀及加蓋郵戳，並將各區段掛號點交各該區段人員，由各
    區段人員自行登記，於日終填造種郵件總計表」（參見本院上訴卷五一、五二頁
    ），惟依上所述，由彰化郵局轉入溪湖郵局之郵包，該郵局均係由被告及丁○○
    、巫應、施健國等人（公休者除外）共同拆封分類後，始由各該負責包裹、掛號
    、及平信之郵務士，將所負責之郵件種類依投遞區域分別分揀及加蓋郵戳，則該
    函文此部分所載，尚難據為上開郵件，均實際上由被告一人單獨拆封分揀之不利
    認定，亦甚明顯。
(五)溪湖郵局收到之郵袋開封及各類信件之分揀，於本案發生期間，係由被告及巫應
    、施健國、丁○○會同處理等情，有溪湖郵局八十四年七月六日第八四○二四號
    函文在卷可考（參見本院上訴卷五十至五三頁），並據被告供明在卷，證人即該
    局稽查戊○○於原審，證人郵務士丁○○於本院前審時結證明確（參見原審卷四
    十頁、本院上訴卷七三頁），而開封分揀係共同處理，不可能私自竊取郵件等情
    ，亦據證人丁○○於本院前審時結證屬實（參見本院更四審卷七二頁），則失竊
    之郵件，在共同處理時，被告應無竊取之機會，自不得僅以被告負責限時信分揀
    ，即遽以認定失竊郵件均為被告所為。又依上所述，附表第五七七七、五○一、
    五三七、二四二八號郵件，並非被告一人開拆接收，復無其他證據足以證明為被
    告侵占，亦不得僅以被告負責分揀及統計，推認非在其投遞區內之該等掛號郵件
    均為被告侵占。綜上所述，公訴意旨所執之上開證據，並不能證明公訴意旨所指
    之犯行，此外，又無其他積極證據足以證明被告有前揭侵占該四件報值掛號郵件
    情事，該等部分之犯罪，應屬不能證明，惟公訴人認此部分與上開有罪部分間，
    有連續犯關係，本院爰不另為被告無罪之諭知。
據上論斷，應依刑事訴訟法第三百六十九條第一項前段、第三百六十四條、第二百九
十九條第一項前段、第三百條，修正前貪污治罪條例第二條前段、第六條第一項第三
款、第十一條第一項、第十六條、第十七條，刑法第二百十一條、第十一條前段、第
二條第一項但書、第五十五條、第五十九條、第七十四條第一款、第三十七條第二項
，判決如主文。
本案經檢察官甲○○到庭執行職務
中      華      民      國    九十三    年      十一      月    三十    日
                                臺灣高等法院臺中分院刑事第二庭
                                      審判長法  官  羅  禮  政
                                            法  官　陳　欣　安
                                            法　官　蔡　聰　明
右正本證明與原本無異。
如不服本判決應於收受送達後十日內向本院提出上訴書狀，其未敘述上訴之理由者並
得於提起上訴後十日內向本院補提理由書（均須按他造當事人之人數附繕本）。
                                            書記官  郭　振　祥
中      華      民      國      九十三   年      十一     月    三十    日
修正前貪污治罪條例第六條：
有左列行為之一者，處五年以上有期徒刑，得併科新臺幣一百萬元以下罰金：
一、意圖得利，抑留不發職務上應發之財物者。
二、募集款項或徵用土地、財物，從中舞弊者。
三、竊取或侵占職務上持有之非公用私有器財、財物者。
四、對於主管或監督之事務，直接或間接圖利者。
五、對於非主管或監督之事務，利用職權機會或身份圖利者。
前項之未遂犯罰之。
附表：
┌───┬────────┬────────┬───┬─────┬───┐
│日  期│原寄郵局        │報值掛號號碼    │收件人│金額（元）│備  註│
├───┼────────┼────────┼───┼─────┼───┤
│４│豐原七支局      │第五七七七號    │丙○○│一千元    │      │
├───┼────────┼────────┼───┼─────┼───┤
│４│台中五十支局    │第五○一號      │丙○○│一千元    │      │
├───┼────────┼────────┼───┼─────┼───┤
│４│彰化十八支局    │第五三七號      │丙○○│二千元    │      │
├───┼────────┼────────┼───┼─────┼───┤
│４│彰化二十支局    │第二四二八號    │丙○○│三百元    │      │
├───┼────────┼────────┼───┼─────┼───┤
│４│台南十五支局    │第五三六號      │乙○○│五千元    │改粘貼│
│      │                │                │      │          │於1420│
│      │                │                │      │          │信封上│
└───┴────────┴────────┴───┴─────┴───┘
                                                                    Ｉ
